【裁判字號】    89,自,166
【裁判日期】    900523
【裁判案由】    毀損
【裁判全文】
臺灣桃園地方法院刑事判決                          八十九年度自字第一六六號
    自  訴  人  甲○○
    代  理  人  丙○○
    被      告  乙○○
右列被告因毀損等案件，經自訴人提起自訴，本院判決如左：
        主  文
乙○○連續毀棄他人所有位置詳如附件土地複丈成果圖被損壞部分所示之防風林，足
以生損害於他人，累犯，處拘役參拾日，如易科罰金，以參佰元折算壹日。其餘被訴
部分無罪。
        事  實
一、乙○○於民國八十八年間，因傷害案件，經本院判處有期徒刑四月，如易科罰金
    ，以三百元折算一日確定，並於八十九年五月二日易科罰金執行完畢，猶不知惕
    勵，其與甲○○間為親戚關係，二人居住比鄰，而為己通行之便，竟基於毀損之
    概括犯意，連續於八十九年八月六日十八時三十分許、九十年一月一日十八時許
    及同年五月三日十六時許，在甲○○所有之中壢市○○段七四四號土地上，毀棄
    甲○○所有位置詳如附件土地複丈成果圖被損壞部分所示之防風林，足以生損害
    於甲○○。
二、案經被害人甲○○提起自訴。
        理  由
一、訊據被告乙○○對右揭事實坦承不諱，並核與自訴代理人丙○○於本院審理中之
    指述相符，且被告所毀棄自訴人所有防林風之坐落位置，亦經本院會同中壢地政
    事務所至現場勘驗屬實，有土地複丈成果圖及本院勘驗筆錄在卷可稽，此外復有
    自訴人所提出之土地所有權狀乙紙、現場照片二十一紙附卷足憑。本件事證明確
    ，被告右揭犯行洵堪認定，應依法論科。
二、核被告乙○○所為，係犯刑法第三百五十四條之毀損罪。又被告先後多次犯行，
    時間緊接，犯罪構成要件相同，顯係基於概括犯意為之，為連續犯，以一罪論，
    應依法加重其刑。查被告於八十八年間，因傷害案件，經本院判處有期徒刑四月
    ，如易科罰金，以三百元折算一日確定，並於八十九年五月二日易科罰金執行完
    畢，此有臺灣高等法院被告全國前案紀錄表一份在卷可稽，其於有期徒刑執行完
    畢後，五年以內再犯本案最重本刑為有期徒刑以上之罪，為累犯，應依刑法第四
    十七條之規定遞加重其刑。爰審酌被告之犯罪動機、目的、品行、犯罪後之態度
    、被害人所受財物損失之輕重等一切情狀，量處如主文所示之刑，並諭知易科罰
    金之折算標準，以資懲儆。
三、自訴意旨另略以：被告乙○○於上開時日連續毀損自訴人所有之防風林後，將該
    樹叢、竹木變易持有，擅自處分，任意搬離毀棄；被告又於八十九年八月八日中
    午，當著自訴人面前，將自訴人所有農舍屋角之四塊磚、六片瓦放在被告磚牆上
    使用，因認被告上開所為均係涉犯刑法第三百三十五條第一項之侵占罪。然查：
    （一）按犯罪事實應依證據認定之，無證據不得推定其犯罪事實，又不能證明被
    告犯罪者，應諭知無罪之判決，刑事訴訟法第一百五十四條、第三百零一條第一
    項定有明文。刑事訴訟法上所謂認定犯罪事實之證據，係指足以認定被告確有犯
    罪行為之積極證據而言，如未能發現相當證據或證據不足以證明，自不能以推測
    或擬制之方法，以為裁判基礎，最高法院二十九年上字第三一０五號及四十年台
    上字第八十六號分別著有判例；又認定不利於被告之事實，須依積極證據，苟積
    極證據不足為不利被告之認定時，即應為有利於被告之認定，更不必有何有利之
    證據，最高法院三十年上字第八一六號判例可資參照。再刑法上所謂侵占罪，以
    被侵占之物先有法律或契約上之原因在行為人持有中者為限，否則不能成立侵占
    罪（最高法院五十二年臺上字第一四一八號判例參照）。（二）訊據被告固坦認
    上開連續毀損之事實，惟堅決有何侵占犯行，辯稱：伊把砍掉的樹丟掉，因為擋
    路，但伊並沒有拿自訴人所說的磚瓦等語。（三）經查，依自訴人上開指述，被
    告所侵占之物，即樹叢、竹木、磚瓦，並非有法律或契約上之原因在被告持有中
    者甚明，尚與右揭侵占罪之構成要件有間，況被告對上開樹叢、竹木之丟棄行為
    ，應認係毀損罪之當然結果，是無法據自訴人上開指述，即認被告有侵占犯行，
    此外復查無其他積極證據足認被告有何自訴人所指侵占之犯行，應認不能證明被
    告犯罪，而依法應為無罪之諭知。
據上論斷，應依刑事訴訟法第三百四十三條、第二百九十九條第一項前段、第三百零
一條第一項，刑法第五十六條、第三百五十四條、第四十一條第一項前段，罰金罰鍰
提高標準條例第一條前段、第二條，判決如主文。
中      華      民      國      九十    年      五    月      二十三    日
                                臺灣桃園地方法院刑事第二庭
                                        法  官      王美玲
右正本證明與原本無異。
如不服本判決，應於判決送達後十日內向本院提出上訴狀( 應附繕本 )，上訴於
臺灣高等法院。
                                        書記官      賴玉真
中        華        民        國   九十   年   五   月    二十三    日
附論罪科刑依據之法條：
刑法第三百五十四條
毀棄、損壞前二條以外之他人之物，或令致不堪用，足以生損害於公眾或他人者，處
二年以下有期徒刑、拘役或五百元以下罰金。


司法院資訊處製作；財團法人民間司法改革基金會備份。
